Minutes et répertoires du notaire Yves BOURGEOIS, 20 septembre 1539 - 26 août 1549 (étude XXXIII)
Archives nationales
- Minutes de Yves BOURGEOIS, 15 octobre 1532 - 26 août 1549; MC/ET/XXXIII/16 - MC/ET/XXXIII/23
  - Minutes. 1547, mai - 1549, 26 août, mai 1547 - 26 août 1549; MC/ET/XXXIII/22; registre
    - Renouvellement de bail, pour six ans, par les maîtres et gouverneurs de la chapelle et confrérie Saint-Yves, dont François Crozon, notaire au Châtelet, actuellement receveur, à Antoine Saillart, docteur régent en la Faculté de médecine, d'une maison, cour et jardin, rue Galande, à l'enseigne d
      Ernest Coyecque, Recueil d'actes notariés relatifs à l'histoire de Paris et de ses environs au XVIe siècle [étude XXXIII], t. II, 1532-1555 [3002 actes], Paris, 1923, p. 247, notice n° 4835 (instrument de recherche imprimé dématérialisé dont la version intégrale est accessible en ligne par la rubrique 'Autres instruments de recherche', voir contexte dans le Plan d’orientation général - Notaires de Paris, guides thématiques du Minutier).
      bail; Galande (rue); Petit Cerf (enseigne du); Saillart, Antoine; Crozon, François; notaire; docteur d'université
    - Vente par Richard d''Audybon', fruitier et 'orangier', paroisse Saint-Hilaire, rue des Carmes, à Jean d''Odybon', son frère, marchand et laboureur, à la Chaîne, paroisse de Plaisir, au Val de Gally, du sixième par indivis à lui échu dans la succession de leur père, Jean d''Odybon', marchand et laboureur, à la Chaîne, moyennant 18 l. t., 27 août 1547; MC/ET/XXXIII/22; fol. 130 Vo
      Ernest Coyecque, Recueil d'actes notariés relatifs à l'histoire de Paris et de ses environs au XVIe siècle [étude XXXIII], t. II, 1532-1555 [3002 actes], Paris, 1923, p. 247, notice n° 4836 (instrument de recherche imprimé dématérialisé dont la version intégrale est accessible en ligne par la rubrique 'Autres instruments de recherche', voir contexte dans le Plan d’orientation général - Notaires de Paris, guides thématiques du Minutier).
      acte de vente; Plaisir (Yvelines); Carmes (rue des); Audibon, Jean d'; Audibon, Richard d'; commerçant
    - Marché entre Jean Riffault et Jean du Moret, maçons et tailleurs de pierre, demeurant respectivement rue Traversine, 'près Sainct Victor', et rue 'aux Hours', et Poncet Le Preux, l'un des quatre grands libraires jurés de l'Université, bourgeois de Paris, pour 'faire... en ung puys... joignant l'esglise monsr Sainct Mathurin..., respondant en la grant rue Sainct Jacques,... cinq à six assises de pierre de taille qui se esboullent en fondz dud. puis, et y mettre ung rouet..., assis sur terre ferme..., et entretenir les cours et sources de l'eaue d'icelluy puis, ainsi qu'il a acoustumé, et myeulx si faire le peult...; à terminer dans la huitaine; prix: 7 l. t., dont un acompte d'un teston, versé ce jour et à valoir sur le premier paiement., 5 septembre 1547; MC/ET/XXXIII/22; fol. 138 Vo
      Ernest Coyecque, Recueil d'actes notariés relatifs à l'histoire de Paris et de ses environs au XVIe siècle [étude XXXIII], t. II, 1532-1555 [3002 actes], Paris, 1923, p. 247, notice n° 4837 (instrument de recherche imprimé dématérialisé dont la version intégrale est accessible en ligne par la rubrique 'Autres instruments de recherche', voir contexte dans le Plan d’orientation général - Notaires de Paris, guides thématiques du Minutier).
      marché; compte; Traversine (rue); Saint-Jacques (rue); Ours (rue aux); Le Preux, Poncet (1481-1559); Riffault, Jean; Du Moret, Jean; libraire; maçon; tailleur de pierre
    - Affirmation par Ogier 'Le Denoys', prêtre, chevalier du Saint-Sépulcre de Jérusalem, actuellement domicilié à Paris, de son testament, passé le 5 septembre 1547, en sa maison, à Choisel, près Chevreuse, par-devant Denis Prevel, vicaire général de la cure, et deux témoins, Robert Brunet et Vincent Berthault. Dont acte, à la requête du testateur., 8 septembre 1547; MC/ET/XXXIII/22; fol. 140 Vo
      Ernest Coyecque, Recueil d'actes notariés relatifs à l'histoire de Paris et de ses environs au XVIe siècle [étude XXXIII], t. II, 1532-1555 [3002 actes], Paris, 1923, p. 247, notice n° 4838 (instrument de recherche imprimé dématérialisé dont la version intégrale est accessible en ligne par la rubrique 'Autres instruments de recherche', voir contexte dans le Plan d’orientation général - Notaires de Paris, guides thématiques du Minutier).
      déclaration; testament; Choisel (Yvelines); Le Denoys, Ogier; Brunet, Robert; Prevel, Denis; prêtre; ecclésiastique
    - Titre-nouvel passé par Germain Joly et Laurent Joly, frères, laboureurs, à Vitry-sur-Seine, et par Guillaume Verjon, mêmes profession et domicile, marié à Barbe Joly, soeur des précédents, tous trois enfants et héritiers de Michel Joly, mêmes profession et domicile, et de Jeanne Véron, décédés, pour un quartier de vigne, sis à Vitry, lieu-dit la Bataille, autrement la Plante aux malades, et pour demi-arpent de vigne, lieu-dit Paupon, grevés d'une rente de 14 s. p. au profit de Claude Rousseau, veuve de Jean Le Voyer l'aîné, procureur au Châtelet., 10 septembre 1547; MC/ET/XXXIII/22; fol. 144 Vo
      Ernest Coyecque, Recueil d'actes notariés relatifs à l'histoire de Paris et de ses environs au XVIe siècle [étude XXXIII], t. II, 1532-1555 [3002 actes], Paris, 1923, p. 247, notice n° 4839 (instrument de recherche imprimé dématérialisé dont la version intégrale est accessible en ligne par la rubrique 'Autres instruments de recherche', voir contexte dans le Plan d’orientation général - Notaires de Paris, guides thématiques du Minutier).
      titre nouvel; Vitry-sur-Seine (Val-de-Marne); Rousseau, Claude; Jean Le Voyer (l'aîné); Joly, Michel; Joly, Germain; Joly, Laurent; Verjon, Guillaume; Véron, Jeanne; Joly, Barbe; procureur de justice (Ancien Régime); agriculteur
    - Bail, pour quatre ans et neuf mois, par Jean Coustin, menuisier, rue de la Petite Bretonnerie, en la maison à l'enseigne des Trois Pucelles, à Jean Maignan, tavernier, de deux sallettes par bas, cave et deux céliers au-dessous, sept chambres et grenier au-dessus, 'en la première desquelles chambres est à présent demourant ung cousturier; en la deuxiesme ung cordouenier; en une petite chambre est demourant Mathurin d'Aubier; en la chambre d'au dessus une nomée Françoise la Lymousine; en une aultre, ayant veue sur la rue, Robert Mère; en l'aultre au dessus ung nommé Josse, tainturier, et en l'aultre au dessus une nommée Mathurine et une aultre femme avec elle... ', le tout dépendant de ladite maison des Trois Pucelles, propriété de Jean du Val-Morin; [Suite de la description dans les informations complémentaires], 12 septembre 1547; MC/ET/XXXIII/22; fol. 151
      prix: 70 l. t. par an.
      Faculté, pour le preneur, de 'faire des estudes èsd. lieux' et de les emporter en fin de bail, en rétablissant les lieux.
      Résiliation du bail, avec préavis de trois mois, dans le cas d'aliénation de l'immeuble.
      Ernest Coyecque, Recueil d'actes notariés relatifs à l'histoire de Paris et de ses environs au XVIe siècle [étude XXXIII], t. II, 1532-1555 [3002 actes], Paris, 1923, p. 247, notice n° 4840 (instrument de recherche imprimé dématérialisé dont la version intégrale est accessible en ligne par la rubrique 'Autres instruments de recherche', voir contexte dans le Plan d’orientation général - Notaires de Paris, guides thématiques du Minutier).
      bail; renonciation; Petite-Bretonnerie (rue de la); Trois Pucelles (enseigne des); Coustin, Jean; Maignan, Jean; Du Val-Morin, Jean; Aubier, Mathurin d'; Mère, Robert; La Limousine, Françoise; restaurateur; menuisier; tailleur d'habits; teinturier blanchisseur; cordonnier
    - Renonciation par Catherine du Coudray, femme d'Étienne Poncheneux, mercier, bourgeois de Paris, à Notre-Dame-des-Champs, agissant en son nom et par procuration de son mari, insérée à la fin du présent acte, en faveur d'Antoine Périer, écrivain, bourgeois de Paris: 1o au bail à rente d'un terrain clos, de six toises et demie de largeur sur rue et de vingt toises de profondeur, où il y a 'commancement de masure', aux faubourgs de Paris, derrière les Cordelières Saint-Marcel, rue Saint-Jean-de-Latran, ledit bail consenti, moyennant 6 l. t. de rente, par feu Gautier Regnault, dont Antoine Périer est héritier en partie, à cause de sa femme, à Raoulet Menuet, joueur d'instruments, qui le céda à Philippe Cochais, maçon, rue de Marivaux, qui le passa à son tour audit Étienne Poncheneux; [Suite de la description dans les informations complémentaires], 25 septembre 1547; MC/ET/XXXIII/22; fol. 159
      2o au bail à rente d'un autre terrain, contigu au précédent, ledit bail consenti, moyennant 12 d. t. de rente la toise, soit 8 l. 10 s. t., par ledit Gautier Regnault audit Étienne Poncheneux.
      Ladite renonciation faite contre la remise des arrérages non acquittés desdites rentes et 'parce que lad. Katherine du Couldray, èsd. noms, dict veoyr... que ce... n'est le prouffict de sond. mary et elle tenir lesd. places..., qu'elles leur sont trop onéreuses, tant à cause d'icelles charges que du bastiment qu'ilz estoient tenuz faire... '.
      Ernest Coyecque, Recueil d'actes notariés relatifs à l'histoire de Paris et de ses environs au XVIe siècle [étude XXXIII], t. II, 1532-1555 [3002 actes], Paris, 1923, p. 248, notice n° 4841 (instrument de recherche imprimé dématérialisé dont la version intégrale est accessible en ligne par la rubrique 'Autres instruments de recherche', voir contexte dans le Plan d’orientation général - Notaires de Paris, guides thématiques du Minutier).
      renonciation; bail; procuration; Notre-Dame-des-Champs (hameau); Saint-Marcel (faubourg); Saint-Jean-de-Latran (rue); Marivaux (rue de); Poncheneux, Etienne; Périer, Antoine; Cochais, Philippe; Du Coudray, Catherine; Menuet, Raoulet; Regnault, Gautier; musicien; maçon; commerçant
    - Vente par Jean 'Gonsallès, dict Lagnard', marchand portugais, actuellement à Paris, assisté de Sébastien 'Rodorach', prêtre, bachelier formé en théologie en l'Université, portugais, demeurant au collège Sainte-Barbe, à Jacques de 'Gonea' l'aîné, docteur régent en la Faculté de théologie, d'une rente annuelle, perpétuelle et hypothécaire de 36 l. 7 s. [t.] sur tous les biens du duc et de la duchesse de Longueville, à prendre notamment sur les recettes des terres de Gournay et de La Ferté-en-Bray, ladite rente constituée au vendeur, 'pour sa partition', par un arrêt du parlement de Rouen rendu, en 1517 ou 1518, entre divers Portugais, [Suite de la description dans les informations complémentaires], 29 septembre 1547; MC/ET/XXXIII/22; fol. 163 Vo
      dont le vendeur, d'une part, et Adrien de Mailly, seigneur de 'Ravaubergue', d'autre, moyennant cent écus d'or soleil, dont quinze écus comptant et le reste payable à Lisbonne, pour le 1er janvier 1549, par les mains de Jacques de 'Gonea' le jeune, son neveu, docteur régent en ladite Faculté, chanoine de la cathédrale de Lisbonne, et de Charles Corrée, marchand, à Lisbonne, ses procureurs, négociateurs, entremetteurs et receveurs audit lieu, ladite somme à provenir de sa pension sur les fruits de la prébende de son neveu, des fruits du bénéfice de Saint-Jean de 'Beijà' et de la pension de l'une des prébendes de l'église de Sines ('Senes').
      Abandon par le vendeur à l'acheteur de la plus-value éventuelle de ladite rente. Note marginale (fol. 163 Vo), mentionnant la délivrance d'une seconde grosse à l'acheteur, le 2 mars 1552, en exécution d'un jugement du lieutenant civil du 26 février précédent.
      Ernest Coyecque, Recueil d'actes notariés relatifs à l'histoire de Paris et de ses environs au XVIe siècle [étude XXXIII], t. II, 1532-1555 [3002 actes], Paris, 1923, p. 248, notice n° 4842 (instrument de recherche imprimé dématérialisé dont la version intégrale est accessible en ligne par la rubrique 'Autres instruments de recherche', voir contexte dans le Plan d’orientation général - Notaires de Paris, guides thématiques du Minutier).
      acte de vente; Sainte-Barbe (collège); Lisbonne (Portugal); Gournay-en-Bray (Seine-Maritime); La Ferté-Saint-Samson (Seine-Maritime); Gonea, Jacques de (l'aîné); Gonea, Jacques de (le jeune); Rodorach, Sébastien; Gonzales dit Lagnard, Jean; Gavéa, Jacques de (l'aîné); Longueville (M. de); Corrée, Charles; Mailly, Adrien de; docteur d'université; bachelier; commerçant; prêtre; bachelier; chanoine
    - Titre-nouvel par Pierre Thévenard, marchand, bourgeois de Paris, rue Saint-Jean-de-Beauvais, en la maison du jeu de paume Saint-Jean-de-Latran, propriétaire, à la place de Jacques Massard et Agnès Moreau, sa femme, d'une maison, où il y a jeu de paume, grand rue Mouffetard, à l'enseigne de la Bouteille, chargée au profit de l'abbaye de Sainte-Geneviève-du-Mont de 8 s. p. de cens, rente ou fonds de terre., 3 octobre 1547; MC/ET/XXXIII/22; fol. 167
      Ernest Coyecque, Recueil d'actes notariés relatifs à l'histoire de Paris et de ses environs au XVIe siècle [étude XXXIII], t. II, 1532-1555 [3002 actes], Paris, 1923, p. 249, notice n° 4844 (instrument de recherche imprimé dématérialisé dont la version intégrale est accessible en ligne par la rubrique 'Autres instruments de recherche', voir contexte dans le Plan d’orientation général - Notaires de Paris, guides thématiques du Minutier).
      titre nouvel; Saint-Jean-de-Beauvais (rue); Mouffetard (rue); Saint-Jean-de-Latran (enclos); Bouteille (enseigne de la); Thévenard, Pierre; Massard, Jacques; Moreau, Agnès
    - Marché entre Noël Régnier et Pierre du Bois, maîtres des basses-oeuvres, demeurant respectivement rue du Mûrier et rue du Bon Puits, et Jacques Chefdeville, drapier et chaussetier, bourgeois de Paris, grand rue Saint-Jacques, pour la vidange d'une fosse à privés et retraits dépendant de la maison de celui-ci, à 'commancer... dès le jour d'huy au soir, jusques à sept ou huit personnes, continuer sans discontinuer par chascune nuyct ensuivant..., à la plus grande diligence que faire se pourra...', moyennant 7 l. t. la toise de vidange., 5 octobre 1547; MC/ET/XXXIII/22; fol. 167 Vo
      Ernest Coyecque, Recueil d'actes notariés relatifs à l'histoire de Paris et de ses environs au XVIe siècle [étude XXXIII], t. II, 1532-1555 [3002 actes], Paris, 1923, p. 249, notice n° 4845 (instrument de recherche imprimé dématérialisé dont la version intégrale est accessible en ligne par la rubrique 'Autres instruments de recherche', voir contexte dans le Plan d’orientation général - Notaires de Paris, guides thématiques du Minutier).
      marché; Bon-Puits (rue du); Saint-Jacques (rue); Dubois, Pierre; Chefdeville, Jacques; Régnier, Noël; négociant; fabricant d'accessoires vestimentaires
    - Engagement par ledit acheteur de verser audit vendeur quatre-vingt-cinq ducats ou 'cruzados' au lieu de quatre-vingt-cinq écus., 9 octobre 1547; MC/ET/XXXIII/22; fol. 164 Vo, en marge
      Ernest Coyecque, Recueil d'actes notariés relatifs à l'histoire de Paris et de ses environs au XVIe siècle [étude XXXIII], t. II, 1532-1555 [3002 actes], Paris, 1923, p. 248, notice n° 4843 (instrument de recherche imprimé dématérialisé dont la version intégrale est accessible en ligne par la rubrique 'Autres instruments de recherche', voir contexte dans le Plan d’orientation général - Notaires de Paris, guides thématiques du Minutier).
      Gonea, Jacques de (l'aîné); Gonzales dit Lagnard, Jean; docteur d'université; commerçant
    - Marché entre Jean Riffault, maçon et tailleur de pierre, rue Saint-Victor, et Jean de Cordes, avocat en Parlement et au Châtelet, pour 'croyser le puys estant en la court du Saulmon, grand rue Sainct Jacques, plus y mettre troys assises de pierre de taille..., avec ung rouet de boys, neuf, vif, ... de huit à neuf poulces d'espoisseur, et ce par dessoubz oevre et au dessoubz de la maçonnerye dud. puys, et reffaire icelle maçonnerye... ès lieux et endroictz où il se trouverra des troux et mallefaçons, remettre les pierres de taille et aultres qui sont disjoinctes et séparées, les remettre au nyveau dud. puys...'; à commencer le 19 octobre et à finir dans la huitaine; prix: quatre écus d'or soleil. [Suite de la description dans les informations complémentaires], 17 octobre 1547; MC/ET/XXXIII/22; fol. 174 Vo
      En marge, quittance, en date du 29 octobre.
      Ernest Coyecque, Recueil d'actes notariés relatifs à l'histoire de Paris et de ses environs au XVIe siècle [étude XXXIII], t. II, 1532-1555 [3002 actes], Paris, 1923, p. 249, notice n° 4846 (instrument de recherche imprimé dématérialisé dont la version intégrale est accessible en ligne par la rubrique 'Autres instruments de recherche', voir contexte dans le Plan d’orientation général - Notaires de Paris, guides thématiques du Minutier).
      marché; Saint-Victor (rue); Saint-Jacques (rue); Riffault, Jean; Cordes, Jean de; avocat au parlement (Ancien Régime); avocat; maçon; tailleur de pierre
    - Marché entre Henri Pellier, maçon, à Arcueil, et François Crozon, notaire au Châtelet, pour 'faire ung puys... en la court de la maison que led. Crozon a, assise au villaige de Gentilly..., le creuser, percer et luy donner quatre piedz d'eaue vifve venant de vif fondz et faire en sorte que led. puys ait en tout temps quatre piedz d'eaue vive; faire toute la maçonnerye... de moyllon et de plastre, mettre troys assises de pierre de taille en fondz par bas, sur le rouet, lequel rouet led. Crozon doibt fournir; mettre aussi troys aultres assises de pierre de taille par hault, chascune assise, tant hault que bas, de la plus grand haulteur que faire se pourra, taillées come il appartient, et le reste maçonné comme dessus; icelluy puys ayant troys piedz de large en oevre par bas, dès led. rouet, et en continuant luy donner son fruict comme il apartient...'; [Suite de la description dans les informations complémentaires], 24 octobre 1547; MC/ET/XXXIII/22; fol. 176
      à commencer le lendemain et à finir dans les trois semaines au plus tard.
      Prix: 29 l. 5 s. t..
      Le maçon posera et scellera en plâtre, à ses frais, la margelle, qui sera fournie par le propriétaire.
      Versement d'un acompte de 100 s. t. En marge, sept quittances partielles, du 28 octobre au 30 décembre.
      Ernest Coyecque, Recueil d'actes notariés relatifs à l'histoire de Paris et de ses environs au XVIe siècle [étude XXXIII], t. II, 1532-1555 [3002 actes], Paris, 1923, p. 249, notice n° 4847 (instrument de recherche imprimé dématérialisé dont la version intégrale est accessible en ligne par la rubrique 'Autres instruments de recherche', voir contexte dans le Plan d’orientation général - Notaires de Paris, guides thématiques du Minutier).
      marché; compte; Arcueil (Val-de-Marne); Gentilly (Val-de-Marne); Crozon, François; Pellier, Henri; maçon; notaire
    - Contrat de mariage de Pierre Jaquin, compagnon libraire, rue du Foin, en la maison de Pierre Thiart, libraire, et de Jeanne Château, rue des Noyers, en la maison et au service de Jacques Raffelin, notaire de la Conservation des privilèges apostoliques de l'Université et procureur ès cours d'église., 2 novembre 1547; MC/ET/XXXIII/22; fol. 181 Vo
      Ernest Coyecque, Recueil d'actes notariés relatifs à l'histoire de Paris et de ses environs au XVIe siècle [étude XXXIII], t. II, 1532-1555 [3002 actes], Paris, 1923, p. 249, notice n° 4848 (instrument de recherche imprimé dématérialisé dont la version intégrale est accessible en ligne par la rubrique 'Autres instruments de recherche', voir contexte dans le Plan d’orientation général - Notaires de Paris, guides thématiques du Minutier).
      contrat de mariage; Foin (rue du); Noyers (rue des); Jaquin, Pierre; Thiart, Pierre; Raffelin, Jacques; Château, Jeanne; libraire; libraire; notaire
    - Mise en apprentissage, pour trois ans, à compter de la Notre-Dame en août dernière, par Jean Thierry, clerc au Palais, de son frère, Arthur Thierry, âgé de dix-sept ans, chez Macé Blanchetière, tailleur de robes, qui lui fournira le gîte et le couvert et recevra dix écus d'or soleil, dont trois écus reçus ce jour, trois autres à verser à la Saint-Jean 1548 et le reste à Noël suivant. Jean Bissauge, marchand, bourgeois de Paris, garantit le versement des sept écus., 4 novembre 1547; MC/ET/XXXIII/22; fol. 183
      Ernest Coyecque, Recueil d'actes notariés relatifs à l'histoire de Paris et de ses environs au XVIe siècle [étude XXXIII], t. II, 1532-1555 [3002 actes], Paris, 1923, p. 249, notice n° 4849 (instrument de recherche imprimé dématérialisé dont la version intégrale est accessible en ligne par la rubrique 'Autres instruments de recherche', voir contexte dans le Plan d’orientation général - Notaires de Paris, guides thématiques du Minutier).
      contrat d'apprentissage; quittance; Thierry, Jean; Bissauge, Jean; Blanchetière, Macé; Thierry, Arthur; tailleur d'habits; tailleur d'habits
    - Transaction entre Pierre Chauvet, marchand, bourgeois de Paris, et Étienne du Seulx, sergent à cheval au Châtelet, demeurant à Châtres-sous-Montlhéry; Pierre Chauvet avait intenté un procès à Étienne du Seulx devant le prévôt de Paris, 'ad ce qu'il eust à représenter ès prisons dud. Chastellet... Loys Guenon, ...mégissier,... à Marcoussis...', constitué prisonnier comme débiteur d'une somme de 140 l. t. faisant partie d'une autre de 240 l. t. portée dans une reconnaissance en date du 3 mai 1543, 'lequel Guenon led. du Seulx avoit depuis eslargy jusques à certain temps sans le consentement d'icelluy Chauvet...'; Pierre Chauvet cède à Étienne du Seulx sa créance et les dépens par lui obtenus; [Suite de la description dans les informations complémentaires], 7 novembre 1547; MC/ET/XXXIII/22; fol. 188 Vo
      Étienne du Seulx s'engage à lui verser 149 l. t., dont 9 l. t. 'pour lesd. despens jusques à huy, desquelx despens icelluy Chauvet en avoit par cy devant payé aud. du Seulx cent solz tournois pour ses exploictz, frayz et vacacions dud. emprisonnement ... d'icelluy Guenon, qu'il avoit amené... de Marcoussis en ceste ville de Paris...', ladite somme payable moitié à Pâques, moitié à la Saint-Remi prochaine.
      Remise au sergent de neuf pièces, dont la reconnaissance susmentionnée, une sentence de prise de corps contre le sergent, du 15 octobre, et l'acte de l'élargissement du débiteur prisonnier, à la requête de Jean Bélut et divers y dénommés, en date du 16 septembre.
      Ernest Coyecque, Recueil d'actes notariés relatifs à l'histoire de Paris et de ses environs au XVIe siècle [étude XXXIII], t. II, 1532-1555 [3002 actes], Paris, 1923, p. 250, notice n° 4850 (instrument de recherche imprimé dématérialisé dont la version intégrale est accessible en ligne par la rubrique 'Autres instruments de recherche', voir contexte dans le Plan d’orientation général - Notaires de Paris, guides thématiques du Minutier).
      accord; reconnaissance; Du Seulx, Etienne; Chauvet, Pierre; Bélut, Jean; Guenon, Louis; tanneur; auxiliaire de justice
    - Reçu par Nicolas du Parc, praticien, à Saint-Denis en France, à Nicolas Boucher, libraire, bourgeois de Paris, exécuteur testamentaire de son frère, Louis Boucher, praticien, audit Saint-Denis, de douze brevets et une obligation (8 décembre 1545-17 février 1546) concernant des créances dudit Louis Boucher, s'élevant à 230 l. 15 s. t., plus quatre écus, sur quatre laboureurs et un tanneur de Saint-Denis, six laboureurs de Saint-Ouen, et deux autres de Montmagny; procuration au nom dudit Nicolas du Parc pour toucher ces créances et en rapporter le montant ou les titres dans un mois, déduction faite des frais exposés., 9 novembre 1547; MC/ET/XXXIII/22; fol. 195
      Ernest Coyecque, Recueil d'actes notariés relatifs à l'histoire de Paris et de ses environs au XVIe siècle [étude XXXIII], t. II, 1532-1555 [3002 actes], Paris, 1923, p. 250, notice n° 4851 (instrument de recherche imprimé dématérialisé dont la version intégrale est accessible en ligne par la rubrique 'Autres instruments de recherche', voir contexte dans le Plan d’orientation général - Notaires de Paris, guides thématiques du Minutier).